【裁判字號】    92,上更(一),299
【裁判日期】    920819
【裁判案由】    毒品危害防制條例
【裁判全文】
臺灣高等法院刑事判決                        九十二年度上更(一)字第二九九號
    上  訴  人  臺灣士林地方法院檢察署檢察官
    被      告  丁○○
    選任辯護人  黃秋雄律師
    被      告  戊○○
    指定辯護人  本院公設辯護人丙○○
右上訴人因被告違反毒品危害防制條例案件，不服臺灣士林地方法院八十八年度訴字
第三六七號，中華民國八十八年十一月二日第一審判決（起訴案號：臺灣士林地方法
院檢察署八十七年度偵字第一０二一八號），提起上訴，經最高法院發回更審，本院
更為判決如左：
    主  文
原判決撤銷。
丁○○連續販賣第二級毒品，累犯，處有期徒刑柒年陸月。所得財物新臺幣貳仟元沒
收之，如全部或一部不能沒收時，以其財產抵償之；扣案之安非他命陸包（淨重伍點
柒公克，包裝重壹點壹陸公克）沒收銷燬之；塑膠袋貳拾枚均沒收。
戊○○共同販賣第二級毒品，未遂，處有期徒刑參年柒月。扣案之安非他命陸包（淨
重伍點柒公克，包裝重壹點壹陸公克）沒收銷燬之；塑膠袋貳拾枚均沒收。
    事  實
一、丁○○於民國（下同）八十五年及八十六年間，曾先後因違反麻醉藥品管理條例
    案件，經臺灣士林地方法院各判處有期徒刑三月及六月，分別於八十六年四月十
    七日及同年十二月十九日易科罰金執行完畢，仍不知檢束行為，明知安非他命係
    八十七年五月二十二日起施行之毒品危害防制條例第二條第二項第二款規範之第
    二級毒品，竟為圖營利，並基於概括之犯意，於下列時地著手販賣營利：
（一）先後於八十七年八月二十四日及同年月底（二十九日至三十一日間），分別由
      庚○○以0000000000號呼叫器與丁○○連繫，丁○○再回電至00
      000000號（庚○○工作處電話），約好由丁○○前往臺北市○○區○○
      路八十二巷五弄一號一樓庚○○工作處，以每小包（約零點五公克）新台幣（
      下同）一千元之價格，二度販賣安非他命各一包予庚○○施用，共計得款二千
      元。
（二）於八十七年九月二十一日下午，戊○○以電話00000000號，與居住臺
      北縣新店市○○街七十九號五樓張淑貞連繫之際，經張淑貞之父己○○告以張
      無安非他命貨源，並言明要購買四、五千元之安非他命，戊○○因明知丁○○
      當日甫業已以六包（原淨重五點七六四六公克，經二度檢驗結果，驗餘淨重五
      點七公克、包裝重一點一六公克）一萬元之價格，在不明地點，向綽號「耀輝
      」之成年男子販入安非他命恰可供出售圖利，當場予以應允，並約明當日下午
      四時三十分許送去，旋以0000000000號呼叫器連繫丁○○，經丁○○回電至戊○○住處00000000號電話，丁○○於電話中與戊○○達成
      共同販賣安非他命牟利之犯意聯絡，戊○○並囑咐丁○○前去交付安非他命及
      收取價金，但因丁○○尚在上班，無法立即遞送安非他命予己○○，戊○○乃
      再度去電給己○○，改約五時許再由丁○○送貨前去，戊○○再連繫丁○○，
      並告知丁○○依約於下班後駕車前往己○○住處附近，前去交付五千元之安非
      他命。至同日下午六時許，丁○○駕駛車號ＣＵ─二二二一號小客車，攜帶安
      非他命前往己○○住處，擬交付予己○○，並收取價金，孰料警方經由電話監
      聽而察悉消息，早已在臺北縣新店市○○街七十九號前佈署埋伏，丁○○到場
      後，尚未及與己○○碰頭，即為警當場查獲，並伊所駕駛之自小客車內扣得伊
      等擬供販賣之上開六包安非他命及分裝用之塑膠袋二十枚（並扣得丁○○供自
      己施用安非他命之玻璃吸食器乙只，有關其施用毒品部分，另據觀察勒戒完畢
      ，經檢察官為不起訴處分在案），因而無法完成販賣安非他命之行為。
二、案經臺北縣警察局蘆洲分局報請臺灣板橋地方法院檢察署（八十七年度偵字第二
    一一四０號，該署偵查卷，下稱板檢卷）呈請臺灣高等法院檢察署核轉臺灣士林
    地方法院檢察署檢察官（該署偵查卷，下稱甲○卷）偵查起訴。
    理  由
一、訊之被告丁○○、戊○○均矢口否認有右揭販賣安非他命予庚○○、己○○等人
    施用之犯行，被告丁○○並辯稱：伊於前述二次時、地免費提供安非他命給庚○○施用，伊並無向庚○○收取任何價金或費用，庚○○因不滿伊欠款五千元未還
    ，蓄意攀誣向伊購買安非他命，庚○○事後於八十九年元月十一日本院前審訊問
    時已供稱伊並無販賣安非他命給渠，至於前往己○○住處，係因伊曾借款予張淑
    貞，經戊○○通知前去向己○○收取，並非前去販毒，扣案之安非他命是以一萬
    元之價格購入，擬供自己施用，並非用以出售，扣案之塑膠袋係「藥頭」怕伊吸
    食過多，所以贈送給伊分裝使用云云；被告戊○○則辯稱其並無通知丁○○前去
    交付安非他命，係其電話給張淑貞，要向張淑貞催討欠款五千元，張淑貞之父己○○表示要代償欠款，始通知丁○○前去拿取云云。
二、惟查：
（一）有關被告丁○○販賣安非他命予庚○○部分：
  １、查庚○○經本院傳喚，並未到庭應訊，渠伯父乙○○於本院九十二年七月十一
      日訊問期日指稱：庚○○下落不明，找不到人云云（本院卷第九六頁）；然查
      被告丁○○有販賣安非他命予庚○○施用之事實，業據證人庚○○於警訊、原
      審初訊及本院前審受命法官訊問時指陳歷歷（板檢卷第七頁背面、原審卷第五
      十四頁及本院前審八十九年十一月七日訊問筆錄）。雖其中有關時間及次數一
      節，於原審時曾提及係在八十七年九月間，購買五、六次云云，在本院前審亦
      稱係八十七年九月初其被查獲前，皆係向丁○○購買，有時一千元，有時二千
      元，二千元量較多云云。雖庚○○關於向被告丁○○購買安非他命之方式、地
      點前後所述並非完全一致，然庚○○於警訊中所述，在八十七年八月間，購買
      二次等情，因當時離購買時間較近，且其對於購買方式、地點等基本事項，已
      說明甚詳，而於原審及本院前審訊問時，因時隔久遠，難免有所未盡符合之處
      。且參諸偵查卷附之監聽紀錄，庚○○係於八十七年八月二十四日及同年月底
      （二十九日至三十一日間），曾先後以0000000000號呼叫器與丁○○連繫，丁○○再回電至00000000號，約好由丁○○前往送貨等情（
      見甲○卷第三十四、三十五頁），該內容經當庭提示予庚○○，庚○○表示確
      有以電話與丁○○連繫買安非他命，又電話裡所說的「貨」便是安非他命無誤
      。又該監聽紀錄內，庚○○所留給丁○○之電話號碼，經本院前審依職權查得
      租用人吳志強，據證人吳志強於八十九年六月二十日到院結證稱，庚○○曾在
      八十七年間任職臺誠公司（位於景美即前開臺北市○○區○○路址），並居住
      於公司，會使用公司上開號碼電話等情屬實，顯見監聽紀錄之內容為真實。原
      審經向臺北縣警察局蘆洲分局函調該通訊監聽錄音帶，雖該局函覆稱因時逾半
      年以上未繼續保留，且經費受限之故已消磁重製錄用他案，有該分局八十八年
      七月五日蘆警三刑德字第一四七三六號函在卷（見原審卷第十五頁）可稽；又
      本院曾詢以前揭電話譯文與錄音帶內容是否相同一節，台北縣警察局蘆洲分局
      以九十二年六月十八日蘆警刑字第０九二００一五七九一號函回覆稱：經查本
      案之譯文錄音帶，已逾期五年保存，致無法比對錄音帶內容云云。然該項監聽
      紀錄係該分局向臺灣板橋地方法院檢察署依法聲請，由該檢察署核發通訊監察
      書監聽（０二）00000000號電話所紀錄，係合法監聽取得之證據，自
      有證據能力。又查本院前審於八十九年十一月七日訊問時，曾將前開監聽錄音
      譯本提示供庚○○閱覽辨認並告以要旨，渠稱對於監聽錄音紀錄並無意見，當
      時確實有與丁○○講過這些話，所講的「貨」便是安非他命等語（本院前審第
      二三二頁、第二三三頁），因庚○○既承認該紀錄內容屬實，又與渠在警訊所
      稱之於八十七年八月間，購買二次之情形相符，則自得採為不利被告丁○○之
      證據。故關於丁○○販賣予庚○○安非他命之次數及時間，應依此認定為八十
      七年八月間，有二次，每次一包一千元，始符事實。
  ２、至於被告丁○○所辯欠款一事，查證人庚○○於原審訊問時固曾結證，安非他
      命係丁○○所送，渠未曾向丁○○購買安非他命，因丁○○借款十萬元未還才
      故意報復云云（見原審卷第六十六頁背面至第六十七頁、第八十六頁）。經查
      ，此項說詞，已據庚○○於本院前審受命法官訊問時說明，當時係因見丁○○
      已到案，惟恐遭報復，故如此說，是已不足憑為有利丁○○之證據。況且，丁○○稱欠庚○○五千元，亦與庚○○所言之十萬元不符，且查被告丁○○辯稱
      ：庚○○與四海幫份子趙光宇走得很近，且身高一百八十餘公分，不可能擔心
      受伊之報復云云。然查，「明箭易躲，暗箭難防」，時下暴力事件頻傳，縱是
      幫派老大，亦不免遭到伏擊而身亡，且查相互鬥毆之手段，與昔日徒手打架之
      方式有所不同，動輒使用槍械，雖然是身材高大巨壯之人，亦無法招架槍彈之
      無情。再查，因被告丁○○指稱庚○○身材高壯，且與黑道過往甚密，已如前
      述，證人乙○○並附和伊之指述，於本院九十二年七月十一日訊問時為相同之
      證詞內容（本院卷第九十七頁）；既然如此，茍非被告丁○○亦具有幫派背景
      或擁有相當之屏障或實力，否則被告丁○○豈敢積欠庚○○金錢不予償還。又
      查，安非他命並非價格低廉之物品，縱交情甚佳之朋友間，相互亦會提供對方
      免費吸食；然茍是如此，因丁○○免費提供安非他命招待庚○○施用，庚○○
      積欠丁○○之情義，思圖回報猶恐不及，當不會恩將仇報，反而羅織罪狀誣指
      丁○○之理。另查，觀之本案電話監聽錄音內容，被告丁○○與庚○○交談之
      內容，核與買賣之情節相符，而與免費提供吸食之情形殊異。又佐以被告丁○○於偵查出訊時，對於檢察官詢以是否認識庚○○時，伊竟答稱：「我不認識
      此人」云云（板偵卷第三二頁反面），由此益見伊畏罪圖卸之情。是以，是丁○○以上所稱，無非事後卸責飾詞，不足採信。
（二）有關被告丁○○、戊○○共同販賣安非他命予己○○未遂部分：
  １、前開被告戊○○以電話連繫張淑貞之際，經張女之父己○○於電話中與戊○○
      約明購買四、五千元之安非他命，經戊○○連繫丁○○，前去交付安非他命等
      情，有卷附之前開監聽紀錄可憑，該監聽紀錄有證據能力，已如前述，另查該
      電話錄音譯本之內容與事實相符，有如後述２所示。雖己○○經本院於九十二
      年七月十一日傳喚彼到庭，彼雖附和被告二人之辯詞證稱：00000000
      號是彼家電話號碼無誤，戊○○有打該電話去找彼女兒張淑貞沒錯，彼告訴她
      ，淑貞到彰化去了，彼問她什麼事，她說淑貞向她借了五千元未還，她急需用
      錢，彼就叫她過去拿，她就與丁○○一起過去拿云云（本院卷第九八頁）。然
      查，被告丁○○於警訊供稱：我叫戊○○聯絡阿貞，因阿貞向我借二千元，而
      戊○○說阿貞去南部，所欠二千元，阿貞之父親要還我，便叫我過去拿錢等語
      （板檢卷第六頁正面），伊並未提及張淑貞有積欠戊○○五千元或己○○要代
      替張淑貞清償戊○○五千元之事；又查張淑貞於本院前審八十九年四月十四日
      訊問時曾證稱：認識戊○○，但不知丁○○是否為戊○○之男朋友，其有欠戊○○二千五百元迄今未償還，其沒有託其父親幫其還錢，其沒有聽說其父要代
      其還錢之事等語（本院前審卷第七三頁）。另查關於被告丁○○稱張淑貞積欠
      伊二千元，為警查獲當天是要去找張淑貞要錢云云，然查張淑貞於本院前審同
      次訊問期日又證稱：其有施用安非他命，所施用之安非他命是託戊○○買的，
      因為戊○○之男友可以拿到安非他命，其只見過戊○○之男友一次面等語，即
      此，丁○○所稱：張淑貞積欠伊二千元云云，顯不足採。由張淑貞於該次訊問
      期日所稱：其所施用之安非他命是透過戊○○之男友買來的云云，顯見丁○○
      有管道可以販入安非他命（因丁○○幫張淑貞購買安非他命部分，未據檢察官
      起訴，且並無證據足以證明丁○○有居間賺取差額牟利或與本件之罪具有裁判
      上一罪之關係，是本院無從加以審理），適足以符合本次電話錄音譯本所顯示
      ，戊○○出面與己○○談妥出售安非他命之數量及價格後，再與丁○○共同達
      成販賣安非他命之犯意聯絡，並由丁○○負責前去交貨並收錢之情節；而觀之
      卷附之電話錄音譯本，見被告丁○○曾先後多次與「藥頭」聯繫，並稱要再「
      進貨」之情事，由以上各種證據配合觀察，充分揭露被告丁○○於原審所稱：
      伊於八十七年九月二十一日當日，確有以一萬元向綽號「耀輝」者，販入安非
      他命之情事，至為顯然。
  ２、另查關係人張淑貞確實於八十七年八月間即南下彰化，張女之父己○○認識戊○○，己○○本身亦有施用安非他命等情，已據證人張淑貞到院結證屬實，雖
      張女稱不知其父向何人買安非他命，究不因此影響本件事實之認定。何況，戊○○亦自承與其通電話表明張女南下，及通知取錢者為張女之父己○○，可見
      ，於電話中與戊○○洽談購買安非他命者為己○○無誤。
  ３、被告二人雖一再否認被告丁○○被查獲當時，係為交付安非他命而前往己○○
      對於張淑貞之欠款情形，丁○○初於警訊及檢察官訊問時稱張女欠款二千元，
      係繳電話費（見板檢卷第六頁、第三十二頁），戊○○初於檢察官訊問時稱「
      是張淑貞欠我共五千元，我經過張女之父打電話給我要我去收，我便要丁○○
      去該處收所欠的款項」（見甲○卷第二十六頁背面）。至本院前審八十九年一
      月十一日，丁○○稱係因張女另欠戊○○三千元，故前去收五千元云云。惟經
      本院前審傳喚證人張淑貞於同年四月十四日到庭證稱，僅向戊○○借過二千五
      百元未還等情，已如前述。丁○○則於同年五月十二日改稱，張女係向戊○○
      借二千元繳電話費，由伊先付等詞。戊○○則於同年六月二十日稱張女欠伊五
      千元。至同年九月五日，被告二人與張女同庭，經隔離訊問結果，張女雖改稱
      同一日向戊○○借得現金二千五百元及一枚金戒指，經典當得二千餘元，用以
      繳勒戒費用等詞；然戊○○則稱係分二次，第一次付現金二千五百元（其中二
      千元是丁○○先墊），用以繳電話費，第二次交金戒指，要繳勒戒費用云云。
      被告丁○○於本院又改稱：張淑貞積欠伊二千元，另積欠戊○○五千元云云，
      對於單純借款一事，前後所言竟有如此差異，實難令人相信借款之事為真實。
      另觀之被告張淑貞所稱與被告丁○○並不孰識，僅見過一次面云云，已如前述
      ，衡情張淑貞斷不可能積欠丁○○二千元不還。又查，被告丁○○經警於監聽
      電話時發覺戊○○已與己○○達成販賣安非他命之合意，並將由丁○○負責隨
      後前去交貨及收錢之事宜，因而火速前去己○○住處附近埋伏伺機加以逮捕，
      果真如電話監聽錄音中所示內容，發現丁○○駕車前去己○○住處，因而出面
      逮捕丁○○，並從伊車上取出扣案之安非他命與分裝袋無誤。由此，亦足證明
      ，本案卷附之電話監聽錄音譯本所示內容，與事實完全相符，被告二人辯稱卷
      附之電話監聽譯本是警方編織亂寫云云，並不足採。綜上，被告二人所辯前去
      收取借款云云，顯非可採。
  ４、被告丁○○被查獲之際，所攜帶之六包顆粒，經送鑑定結果，含有甲基安非他
      命成分，原淨重五點七六四六公克，取樣零點零三七六公克已鑑析用罄，餘淨
      重五點七二七公克，嗣再鑑定結果，確定均係甲基安非他命，合計淨重五點七
      公克，包裝重一點一六公克等情，有憲兵司令部刑事鑑識中心八十八年六月二
      十二日（八八）綱得字第八五八九號鑑驗通知書及法務部調查局八十九年一月
      二十九日八九陸字第八九００一０八四號檢驗通知書附卷可憑。是平均約一公
      克一包，丁○○自白該六包安非他命係以一萬元購入，平均一公克約一千六百
      餘元。揆諸證人庚○○所稱，買一小包一千元，顯見被告丁○○不可能按原購
      入之重量以每包一千元出售，再參諸丁○○被查獲時，尚扣得塑膠袋二十枚，
      足見丁○○應係販入後分裝成小包再出售，是依一般人之經驗法則，丁○○應
      係將原購入之一包分裝成二小包，以每小包一千元之價格出售圖利，堪予認定
      。又被告戊○○對於被告丁○○販入前開安非他命以便出售圖利之事，有所知
      悉，仍與己○○約明出售事宜，雖未及交付即遭查獲，仍應就丁○○已販入之
      事實，同負其責，事屬至明。茍丁○○於獲案當時確實係前去向己○○收錢，
      伊焉會隨身攜帶安非他命與分裝袋？又查，販賣安非他命為治安機關亟欲加以
      逮捕之重大犯罪，且法律處罰之刑度可謂不輕，但「藥頭」仍鋌而走險，無非
      有利可圖，因此「藥頭」思圖販賣較多之安非他命，以賺取更多之差額牟利，
      斷不會於出售安非他命時同時附贈分裝袋予購買者，以減少購買者吸用安非他
      命之數量，此不啻自我堵塞營利之源頭，顯與常情有違。即此，被告丁○○辯
      稱分裝袋是「藥頭」擔心伊施用過多之安非他命，所以附贈給伊分裝使用云云
      ，應係飾卸之詞，不足採信。
  ５、另查被告戊○○於八十七年九月二十一日下午，以電話00000000號，
      與居住臺北縣新店市○○街七十九號五樓張淑貞連繫之際，經張淑貞之父己○○告以張女已南下彰化並不在家，此已經被告戊○○與己○○分別供述在卷，
      互核一致，另查己○○平日有施用安非他命一節，亦據張淑貞與己○○分別供
      述屬實，己○○乃主動詢及戊○○有無安非他命貨源可以販售，戊○○予以應
      允，並約明當日下午四時三十分許送去，旋以0000000000號呼叫器
      連繫被告丁○○，經丁○○回電至戊○○住處00000000號電話，戊○○即囑咐丁○○前去交付安非他命及收取價金，但因丁○○尚在上班，無法立
      即遞送安非他命予己○○，戊○○乃再度去電給己○○，改約五時許再由丁○○送貨前去，戊○○再連繫丁○○，並告知丁○○依約於下班後駕車前往己○○住處附近，前去交付五千元之安非他命。至同日下午六時許，丁○○駕駛車
      號ＣＵ─二二二一號小客車，攜帶安非他命擬前去交付予己○○，並收取價金
      時，為警當場查獲等情，此有上揭電話監聽錄音譯本足稽（板檢卷第十六頁至
      第二十頁、士偵卷第三十頁至第三八頁），並有台北縣警察局蘆洲分局刑事案
      件報告書可參，且被告戊○○、丁○○與己○○，坦承其等間確有該些電話聯
      絡過程，除對於其等間之電話聯絡內容為談論有關買賣安非他命之事宜外，對
      於其餘電話聯絡情節並不否認。茲查，被告二人均坦承於本件案發當時為男女
      朋友關係，衡情伊等對於彼此之情形當充分瞭解，另查扣案之安非他命係被告
      丁○○於案發遭逮捕當日以一萬元代價向「耀輝」者販入，業據丁○○供述在
      卷（原審卷第三六頁正面），茍被告戊○○對於丁○○已自「耀輝」販入安非
      他命可供出售一節並不知悉，戊○○焉會與己○○約妥買賣安非他命之事，遑
      論戊○○對於己○○所提擬購買安非他命之數量，亦直接一口應允，且逕與己○○約妥交付安非他命之時間，由此當可研判戊○○對於丁○○當時已自「耀
      輝」者販入安非他命可供出售一節，應已完全瞭然於胸，且觀之卷附電話錄音
      譯本，見戊○○於己○○主動詢及：「有沒有貨」時，其直接答稱：「有貨」
      ，並向己○○問及：「一天吸幾次」，己○○答稱：「一天二次」，戊○○即
      立時應允：「四點半送去那裡」等情，足見被告戊○○已以安非他命販賣人身
      分自居，僅因戊○○經以電話與丁○○聯絡後，得知丁○○當時還要上班，無
      法於其與己○○約定之時間「送貨」過去，乃另以電話與己○○聯繫稍晚「送
      貨」過去，孰料警方經由上揭電話通訊內容，已完全掌握丁○○稍後將送交安
      非他命前去己○○住處，乃早一步前去張宅附近佈署警力，守株待兔，果真於
      當日下午六時許，見到丁○○依約駕車前去交付安非他命，便手到擒來出面逮
      捕丁○○，並查扣得安非他命及分裝袋等物，已如前述，由此亦足以證明被告
      二人，於戊○○於與丁○○電話聯絡時，已達成共同販賣安非他命牟利之犯意
      聯絡，是以戊○○於與丁○○通話完畢後，進一步與己○○談妥敲定交付安非
      他命之時間及方式，並由丁○○負責駕車攜帶安非他命前去交付予己○○，並
      收取價金，至為明確。
（三）綜上，本件事證明確，被告丁○○先後二次單獨販賣安非他命予庚○○，又與
      被告戊○○共同販賣一次予己○○，但因遭警當場逮捕而未遂等犯行，應堪認
      定。被告二人所辯云云，無非事後卸責飾詞，不足採信，其二人有右開犯行，
      事證業臻明確，堪以認定，應依法論科。
三、按毒品危害防制條例第二條之規定，安非他命被列為第二級之毒品，被告丁○○
    販賣安非他命予庚○○之所為，核係犯毒品危害防制條例第四條第二項之販賣第
    二級毒品罪，其又與被告戊○○共同販賣予己○○，但未及交付安非他命而未遂
    ，核被告二人所為，均係犯毒品危害防制條例第四條第五項、第二項之販賣第二
    級毒品未遂罪。其二人就販賣安非他命予己○○部分，因未及交付即被查獲，因
    並無證據足資證明，伊等乃為圖利而共同販入安非他命，是應論以販賣未遂罪，
    公訴人認伊二人此部份犯行應成立販賣既遂云云，即有未恰，所引據之法條，應
    予變更，又其二人間就該部分犯行，有犯意聯絡及行為分擔，均為共同正犯。丁○○先後三次販賣犯行，雖有既遂與未遂之分，但因時間緊接，手段相若，而所
    犯之犯罪構成要件相同，顯係基於概括之犯意為之，為連續犯，應依刑法第五十
    六條規定以販賣既遂一罪論，並加重其刑。至於丁○○為販賣而持有安非他命之
    低度行為應為其販賣之高度行為所吸收，不另論罪。查丁○○於八十五年及八十
    六年間，曾先後因違反麻醉藥品管理條例案件，經臺灣士林地方法院各判處有期
    徒刑三月及六月，分別於八十六年四月十七日及同年十二月十九日易科罰金執行
    完畢，有臺灣高等法院檢察署刑案紀錄簡覆表一紙在卷可憑，其於執行完畢五年
    以內再犯有期徒刑以上之本罪，為累犯，應加重其刑，並遞加重之。被告戊○○
    所犯部分，則按既遂罪之刑減輕之。
四、原審未詳加查證，即以不能證明被告丁○○販賣安非他命，而為丁○○無罪之諭
    知，已有未洽。另以被告戊○○前於八十六年一月二十日及同年二月四日，在臺
    北市○○○路○段一一四巷十一之一號六樓販售安非他命予郭芳鈺、李進國等人
    ，嗣於八十六年四月五日為警查獲，該案件業經本院於八十七年十一月十七日以
    八十七年度上訴字第二六○二號判決被告戊○○連續幫助販賣化學合成麻醉藥品
    ，處有期徒刑三年六月，現由最高法院審理中，本案與前案時間相近，犯罪構成
    要件及罪名均同，顯具有連續犯之裁判上一罪關係，爰不經言詞辯論，逕為諭知
    被告戊○○部分不受理之判決。惟查，戊○○於本案中一再否認參與販賣，且於
    前案中，亦否認幫助販賣，有前案判決附原審卷可按，顯難認係基於概括之犯意
    為之。原審以公訴人該部分重行起訴云云，亦有違誤。公訴人執此上訴，指摘原
    判決不當云云，為有理由，應由本院予以撤銷改判。爰審酌被告二人均曾有違反
    麻醉藥品管理條例前科紀錄，素行不佳，年輕力壯，竟不事正途，為謀一己之私
    利，不惜戕害他人身心，暨犯罪後，否認犯行之態度等一切情狀，分別量處如主
    文所示之刑。
五、扣案之安非他命六包（驗餘合計淨重五點七公克，包裝重一點一六公克），係毒
    品危害防制條例所定之第二級毒品，併予宣告沒收銷燬之。塑膠袋二十枚係被告
    丁○○所有，供販賣安非他命之用，依刑法第三十八條第一項第二款宣告沒收。
    至被告丁○○販賣毒品安非他命所得財物共計二千元（庚○○部分），應依毒品
    危害防制條例第十九條第一項之規定沒收之，如全部或一部無法沒收時，以其財
    產抵償之。
六、公訴意旨另以：被告戊○○就販賣安非他命予庚○○部分，亦與丁○○共犯毒品
    危害防制條例第四條第二項之販賣第二級毒品罪云云。惟此一部分，訊據被告戊○○堅詞否認，證人庚○○亦證稱雖知戊○○其人，但均係直接以電話連繫丁○○購買安非他命等情，卷附監聽紀錄亦顯示庚○○是直接呼叫丁○○無誤。從而
    ，本件並無任何積極事證足以證明戊○○有該部分犯行。惟公訴意旨以此一部分
    與前開論罪科刑部分，有連續犯之裁判上一罪關係，故不另為無罪之諭知，附此
    敘明。
七、據上論斷，應依刑事訴訟法第三百六十九條第一項前段、第三百六十四條、第二
    百九十九條第一項前段、第三百條，毒品危害防制條例第四條第二項、第五項、
    第十八條第一項前段、第十九條第一項，刑法第十一條前段、第二十八條、第五
    十六條、第四十七條、第二十六條前段、第三十八條第一項第二款，判決如主文
    。
本案經檢察官沈世箴到庭執行職務。
中    華    民    國    九十二    年      八      月        十九        日
                              臺灣高等法院刑事第九庭
                                  審判長法  官  李  文  成
                                        法  官  官  有  明
                                        法  官  周  盈  文
右正本證明與原本無異。
如不服本判決應於收受送達後十日內向本院提出上訴書狀，其未敘述上訴之理由者並
得於提起上訴後十日內向本院補提理由書（均須按他造當事人之人數附繕本）。
                                        書記官  余  姿  慧
中    華    民    國    九十二    年      八      月         十九     日
附錄：本判決論罪科刑法條全文
毒品危害防制條例第四條
  製造、運輸、販賣第一級毒品者，處死刑或無期徒刑；處無期徒刑者，得併科新台
  幣一千萬元以下罰金。
  製造、運輸、販賣第二級毒品者，處無期徒刑或七年以上有期徒刑，得併科新台幣
  七百萬元以下罰金。
  製造、運輸、販賣第三級毒品者，處五年以上有期徒刑，得併科新台幣五百萬元以
  下罰金。
  製造、運輸、販賣專供製造或施用毒品之器具者，處一年以上七年以下有期徒刑，
  得併科新台幣一百萬元以下罰金。
  前四項之未遂犯罰之。


司法院資訊處製作；財團法人民間司法改革基金會備份。
